【裁判字號】    89,易,1272
【裁判日期】    890607
【裁判案由】    傷害
【裁判全文】
臺灣高雄地方法院刑事判決                        八十九年度易字第一二七二號
    公  訴  人  臺灣高雄地方法院檢察署檢察官
    被      告  丙○○
    選任辯護人  康清敬
    被      告  乙○○
    被      告  甲○○○
右列被告因傷害案件，經檢察官提起公訴（八十八年度偵字第一九八八五號），本院
判決如左：
    主  文
乙○○、甲○○○共同傷害人之身體，各處拘役貳拾日，如易科罰金，均以參佰元折
算壹日。
丙○○無罪。
    事  實
一、乙○○、甲○○○二人為夫妻，因丙○○之父母積欠林姓夫婦債務，於民國八十
    八年七月十一日十九時許，林姓夫婦前往張女住處即高雄縣仁武鄉○○村○○街
    五十八號門口欲向丙○○之父母討債，適逢丙○○返家，林姓夫婦乃趨前要求丙○○叫其父母出面解決債務問題，張女惟恐開門後乙○○、甲○○○會跟其進入
    家中，乃欲離開現場，乙○○、甲○○○竟基於共同傷害之犯意聯絡，先由甲○○○出手推丙○○肩膀數下，乙○○接著出手毆打丙○○之額頭，致丙○○受有
    頭部外傷臉部前額打撲挫傷血腫（5.5乘5公分）、左右肩胛挫傷紅腫等傷害。
二、案經告訴人丙○○訴由高雄縣警察局仁武分局報請台灣高雄地方法院檢察署檢察
    官偵查起訴。
    理  由
甲、被告乙○○、甲○○○有罪部分：
一、訊據被告乙○○、甲○○○均矢口否認有何傷害犯行，被告甲○○○辯稱：我遇
    到張女時，我跟他說你媽媽欠的錢要解決，他說我沒有資格問他，然後她就推我
    ，我跌在地上，我先生扶我起來，我們有沒有推她，也沒有碰到他的身體云云；
    被告乙○○則辯稱：我沒有打張女，不知道她的傷那裡來的云云。惟查，被告乙○○、甲○○○如何共同毆傷丙○○之事實，已據告訴人即被告丙○○指述綦詳
    ，並有驗傷診斷書一紙附卷可稽，而被告甲○○○於偵查中亦坦承確有出手推丙○○，再徵諸告訴人丙○○之父母積欠被告乙○○、甲○○○金錢，被告乙○○
    、甲○○○難免心中憤恨不平，及告訴人丙○○所提出之驗傷診斷書上所載之傷
    處，與其所述遭受被告乙○○以拳頭毆打前額、甲○○○推其肩膀合完吻合，且
    於案發當日二十一時即前往仁武分局報案等情觀之，應以告訴人丙○○所指述為
    可採，被告乙○○、甲○○○等二人前揭辯解，均係圖卸之詞，不足採信。本件
    事證明確，被告乙○○、甲○○○等二人犯行均堪認定。
二、核被告乙○○、甲○○○二人所為，均係犯刑法第二百七十七條第一項之普通傷
    害罪。其二人間，有犯意聯絡及行為分擔，應論以共同正犯。爰審酌被告乙○○
    、甲○○○催討債務，一時思慮欠周而為此過激行為，惡性尚非重大，及告訴人
    丙○○所受傷害程度等一切情狀，依法分別量處如主文所示之刑，並均諭知易科
    罰金之折算標準。
乙、被告丙○○無罪部分：
一、公訴意旨另以：於上開案發時、地，被告丙○○與乙○○、甲○○○發生口角，
    竟基於傷害之犯意，推擠甲○○○，致林女受有臀部左側挫傷、輕紅、腫痛等傷
    害，因認被告丙○○涉有刑法第二百七十七條第一項之普通傷害罪嫌。
二、按犯罪事實應依證據認定之，無證據不得推定其犯罪事實；又不能證明被告犯罪
    者，應諭知無罪之判決，刑事訴訟法第一百五十四條、第三百零一條第一項定有
    明文。又認定不利於被告之事實，須依積極證據，苟積極證據不足為不利於被告
    事實之認定時，即應為有利於被告之認定，最高法院三十年上字第八一六號判例
    參照。公訴意旨認被告丙○○涉犯刑法第二百七十七條第一項之普通傷害罪，無
    非以甲○○○之指述、診斷證明書，及同案被告乙○○之陳述為其論據。訊據被
    告丙○○堅決否認有何傷害甲○○○之行為，辯稱：當天伊下課回家要進家門，
    林姓夫妻就靠過來，伊想如果開門他們會跟伊進家門，伊走出去，他們一直跟著
    ，女的一直推我肩膀，伊叫他們不要推，男的就說推你又怎麼樣並出拳從伊額頭
    重擊一下，伊並沒有推甲○○○等語。
三、經查，本件係因被告丙○○之父母積欠乙○○、甲○○○夫婦金錢而引發，被告
    丙○○既係債務人之女，於情理上已處於弱勢狀態，依常情判斷，實無主動推擠
    甲○○○，而致甲○○○跌倒臀部受傷之理，而甲○○○於偵查中既供稱與被告
    丙○○有發生推擠，於本院審理時又稱沒有推被告丙○○，其前後所陳顯有矛盾
    ，指述已堪懷疑。再者，本案發生後二日即七月十三日乙○○、甲○○○又與被
    告丙○○之父母發生衝突，於當天製作警訊筆錄時，甲○○○、乙○○並未提及
    有遭受被告丙○○傷害之事，乙○○於該日復陳稱：「於八十八年七月十一日下
    午十八時三十分，在他們（指被告丙○○之父母）住家附近，看到他們駕駛一部
    汽車，我發現後欲要攔下他們，結果他們要駕車撞我，沒有撞到我後他們就駕車
    跑掉了」等語，此有被告丙○○所提供之筆錄影本在卷可，如乙○○之妻甲○○○在八十八年七月十一日曾遭受被告丙○○推倒受傷，並於當日即前住驗傷（林
    方春蘭所提之診斷證明書開具之日期為八十八年七月十一日），理應會在其等八
    十八年七月十三日時製作筆錄時提及，其等反隻字未提，亦有違常情。是甲○○○所提之診斷證明書上所載傷害，是否係被告丙○○推擠造成，亦有可疑。此外
    ，復查無其他積極證據證明被告丙○○有何傷害甲○○○之犯行，揆諸首揭法條
    規定及判例說明，自應為被告丙○○無罪之諭知。
據上論斷，應依刑事訴訟法第二百九十九條第一項、第三百零一條第一項，刑法第二
十八條、第二百七十七條第一項、第四十一條，罰金罰鍰提高標準條例第一條前段、
第二條，判決如主文。
中      華      民      國      八十九      年    六      月      七    日
                                臺灣高雄地方法院刑事庭
                                    法  官  吳  宏  榮
右正本證明與原本無異。
如不服本判決，應於判決送達後十日內，向本院提出上訴狀。
                                    書記官  呂  怜  勳
中      華      民      國      八十九      年    六      月      八    日
附錄本案論罪科刑法條：
刑法第二百七十七條第一項
傷害人之身體或健康者，處三年以下有期徒刑，拘役或一千元以下罰金。


司法院資訊處製作；財團法人民間司法改革基金會備份。
